426Edepot - Archives communales déposées de Provenchere
Archives Départementales de la Haute-Saône
Série Edepot
ARCHIVES COMMUNALES DEPOSEES. ARCHIVES DES INTERCOMMUNALITES.
426Edepot - Archives communales déposées de Provenchere
1654-1938
426Edepot1-23
Archives Départementales de la Haute-Saône 14B rue Miroudot St Ferjeux 70000 VESOUL
COMMUNE DE PROVENCHERE
Modalités d'entrée
Dépôt du 19/03/2010
Dernier ajout le 19/07/2011
Archives publiques
- ARCHIVES ANCIENNES
  - ADMINISTRATION COMMUNALE
    - Droits seigneuriaux: reconnaissances générales et particulières faites par les habitants de Provenchère à Jean-Pierre Buretel, leur seigneur, reçues par Claude Marande, notaire royal à Vesoul et Nicolas Cordier, notaire royal à Fleurey-lès-Faverney, Claude Febvre étant maire. Le seigneur détient La haute, moyenne et basse justice avec les droits d'instituer tous officiers de justice, y compris un bailli pour recevoir les appels. A noter: mention de l'autorisation donnée par Charles de Neufchâtel, seigneur de Provenchère, à Frère Jacques, ermite, d'établir un ermitage à Provenchère (cet ermitage a fait place, par la suite à un couvent des Cordeliers). 1 registre papier; table au folio 114., 1695-1697; 426 Edepot 1; CC1; 1 pièce
      Communicabilité
      Communicable
      TERRIER
      Thesaurus administratif:
      DROITS SEIGNEURIAUX
      Noms géographiques:
      PROVENCHERE
      Noms de personnes:
      BURETEL (Jean-Pierre); CORDIER (Nicolas); FEBVRE (Claude); MARANDE (Claude); NEUFCHATEL (Charles de)
  - CULTE
    - Registre paroissial: baptêmes ( 1654-1679, 1689, 1680- novembre 1681, juin 1682-juin 1684, deux actes de 1696; 1707), baptêmes, mariages, sépultures (1708-1710, un acte de 1711, 1710-mars 1716, décembre 1711-1740), un compte des dépenses et revenus, de la cure (1741-1743). A noter: décès, le 15 février 1718, d'Emmanuel, fils de Pierre Odot Favier, seigneur de Saint-Loup et Jeanne Pariset. En 1729, un extrait imprimé' des ordonnances du Roi, portant obligation aux curés d'envoyer tous les ans le registre des baptêmes, mariages et décès au greffe du bailliage dont ils dépendent, au bas duquel se trouve la mention: ""Messieurs les Curés sont avertis que les dits registres se vendent à Vesoul, chez J.F. Tonnet, imprimeur et libraire et que c'est aux paroisses de les fournir"". 1 registre composite et incomplet, relié carton, dos cuir., 1654-1743; 426 Edepot 2; GG 1; 1 pièce
      Non communicable physiquement
      Raison: Microfilmé
      REGISTRE PAROISSIAL
      ETAT CIVIL
      FAVIER (Pierre Odot)
    - Registre paroissial de Provenchère: baptêmes, mariages, sépultures 1 registre, 1744-1756; 426 Edepot 3; GG 2; 1 pièce
    - Registre paroissial de Provenchère: baptêmes, mariages, sépultures 1 registre, 1757-1784; 426 Edepot 4; GG 3; 1 pièce
    - Registre paroissial de Provenchère: baptèmes, mariages, sépultures 1 registre, 1784-1792; 426 Edepot 5; GG 4; 1 pièce
- ARCHIVES MODERNES
  - ADMINISTRATION GENERALE DE LA COMMUNE
    - Administration générale: registre des marchés, procurations et délibérations 1 registre, 1790-1796; 426 Edepot 6; D1; 1 pièce
      ADMINISTRATION GENERALE
    - Registre disparate: ordonnances de l'Etat pour la formation de la loi relative aux passeports, certificats de civisme, procès-verbal de vente de menus produits, marchés de maîtresse d'école, de greffier, de pâtre, de fournitures, dénombrement de la population en 1801; délibérations du conseil municipal (1792-1833) 1 registre, 426 Edepot 7; D2; 1 pièce
      DENOMBREMENT DE LA POPULATION; DELIBERATION; MARCHE PUBLIC
    - Registre. de délibérations du conseil.municipal 1 registre, reliure en mauvais état., 1836-1848; 426 Edepot 8; D 3; 1 pièce
      Raison: Mauvais état (reliure)
      DELIBERATION
      CONSEIL MUNICIPAL
    - Registre des délibérations du conseil municipal 1 registre, 1864-1880; 426 Edepot 9; D 4; 1 pièce
    - Registre disparate: rôle des secours attribués aux familles des volontaires du bataillon de Haute-Saône (an II), état des enfants venant en classe (an XI), instruction ministérielle sur les actes d'état civil (an XII); délibérations (1831), déclaration de grossesse (1830), liste des appelés de la garde nationale (1830), reconnaissances de dettes (s. d.) 1 registre, 1792-1831; 426 Edepot 13; D 6; 1 pièce
      ELEVE; ETAT CIVIL; GARDE NATIONALE
    - Registre des délibérations du conseil municipal 1 registre, 1880-1908; 426 Edepot 19; D 5; 1 pièce
    - Administration de la commune.-Archives et objets mobiliers: inventaire. 1 cahier., 1904; 426 Edepot 23; D7
      ADMINISTRATION COMMUNALE
  - CONTRIBUTIONS-ADMINISTRATIONS FINANCIERES
    - Contributions foncières: état de sections 1 registre, 1799-1800; 426 Edepot 10; G 1; 1 pièce
      ETAT DE SECTION
      TAXE FONCIERE
    - Contribution foncière: livre des mutations, rôle foncier 1 registre, 1818-1830; 426 Edepot 11; G 2; 1 pièce
      ROLE D'IMPOSITION
    - Taxe sur les chiens: cahier à souches 2 cahiers, 1855-1863; 426 Edepot 12; G 3; 2 pièces
      IMPOTS LOCAUX
  - EDIFICES COMMUNAUX
    - Maison commune: acquisi tion du château, réparations, restauration (1825-1867). Ecoles: entretien; projet d'appropriation pour la classe des filles dans l'ancienne maison commune (1855); projet d'appropriation de l'ancien château, calques (1859); suppression de l'école facultative des filles (1903) (1838-1903) Edifices du culte: travaux de réparations, réfection de la couverture de l'église (1838), devis de réfection de la toiture du clocher, devis de reconstruction du beffroi (1878); installation de sonneries ci viles et religieuses (1825-1891); devis de réparation, location du presbytère (1825-1912). Fontaines: devis des travaux. devis· de la reconstruction de la fontaine du bas (l821); devis d'abaisssement et plan' de la fontaine de la Charrière des Faivre (1831); plan de fontaine (1835); plan de la fontaine du Haut (1839); plan du lavoir à établir dans. la Charrière des Faivre, s.d.; plan de la fontaine Saint-Valbert et de la fontaine du Haut (s. d.); notes et croquis de la fontaine du couvent (1855); devis de réparation de fontaines (1829-1877); recherche de source pour une fontaine (1846-1848); devis du projet de construction de la fontaine du bas (1880). Horloge: réparations, traité de construction d'une horloge neuve (1836-1868). Bascule établissement d'un pont à bascule et réfection de la couverture d'un bâtiment à usage de dépôt d'instruments aratoires (1901)., 1821-1912; 426 Edepot 14; M 1; 109 pièces
      Raison: Restitué à la commune
      DOSSIER DE TRAVAUX
      BATIMENT ADMINISTRATIF; EDIFICE CULTUEL
  - BIENS ET BOIS COMMUNAUX-EAUX-DROITS DIVERS
    - Bois communaux: plan général d'exploitation dressé par l'administration des eaux et forêts 1 plan, 1826-1827; 426 Edepot 20; N 1; 1 pièce
      PLAN
      AMENAGEMENT FORESTIER; BIENS COMMUNAUX
  - VOIRIE-REGIME DES EAUX-MOYENS DE TRANSPORT-TRAVAUX DIVERS
    - Voirie: fixation des alignements de la traverse -du village par le chemin de grande communication n° 6 (1905); vente du droit de servitude perpétuelle d'aqueduc au lieu-dit A la Vigne (1845); échange de terrains pour prise d'eau (1645); tableau des chemins vicinaux ( 1865) ;de chemins et de propriétés adjacentes (1829); anticipations sur chemins communaux: procès verbal de visi te du géomètre ( 1810, 1829); affaire Gaillard: anticipation sur le chemin vicinal Provenchère-Bougnon, lieu-dit en la Galmelle (1831); registre des bulletins d'adhésion à l'abornement des propriétés contigues aux chemins ruraux (1863); abornement des chemins ruraux: procès verbal (1864); arrêté du conseil de préfecture sur le bornage de propriétés (1888); travaux à effectuer sur les chemins vicinaux: arrêté préfectoral, devis (1830); achèvements des chemins vicinaux, désignation: délibération (1868); ressources affectées à la construction et l' entretien des chemins vicinaux (1852-1885); affaire Desprez: creusement d'un fossé sur le chemin vicinal Provenchère-Bougnon, lieu-dit Au Pré du Chêne (1830-1831); adjudication des boues des fontaines (1830-1908)., 1810-1908; 426 Edepot 15; O 1; 93 pièces
      CHEMIN RURAL; PRISE D'EAU; VOIE COMMUNALE
    - Voirie: plan des chemins ruraux, 1863; 426 Edepot 21; 0 2
      CHEMIN RURAL
  - CULTE
    - Cultes: décret impérial concernant le mode d'administration des fabriques des églises (1809) dévolution des biens des anciens établissements ecclésiastiques: circulaires (1910); donation et fondation pieuse Sylvestre (1858; 1927-1928). 1 cahier imprimé, 5 pièces, 1809-1928; 426 Edepot 16; P 1; 6 pièces
      DONS-ET-LEGS; FABRIQUE D'EGLISE
      Index personnalisés du service:
      Séparation des Eglises et de l'Etat
  - ASSISTANCE ET PREVOYANCE
    - Assistance: legs Sylvestre pour la création d'un bureau de bienfaisance: testament (1871-1890); succession Roussel de Gressoux (fondation d'un établissement pour enfants de Provenchère) avec mémoires de procédure imprimés (1861-1875)., 1861-1890; 426 Edepot 17; Q 1; 27 pièces
      DONS-ET-LEGS; STRUCTURE COMMUNALE D'AIDE SOCIALE
    - Bureau de bienfaisance: registre des délibérations (1889-1938); inclus: arrêtés du préfet nommant des membres de la commission administrative (1928-1937) 1 registre, 426 Edepot 22; Q 2
      STRUCTURE COMMUNALE D'AIDE SOCIALE
  - INSTRUCTION PUBLIQUE-LETTRES,SCIENCES ET ARTS
    - Instruction publique: nomination de maîtres (1888-1889); utilisation de locaux pour les maîtres (1889); dépenses et rétribution scolaire (1876-1890)., 426 Edepot 18; R 1; 6 pièces
      ENSEIGNEMENT ELEMENTAIRE